【裁判字號】    99,聲,72
【裁判日期】    990331
【裁判案由】    訴訟救助
【裁判全文】
臺灣高等法院民事裁定                    99年度聲字第72號
聲  請  人  乙○○
            甲○○
上列聲請人因與相對人大燿科技股份有限公司等間侵權行為損害
賠償事件，聲請訴訟救助，本院裁定如下：
    主  文
聲請駁回。
    理  由
一、按當事人無資力支出訴訟費用者，依民事訴訟法第107 條規
    定，固得聲請訴訟救助，然所謂無資力係指窘於生活，且缺
    乏經濟信用者而言（最高法院43年台抗字第152 號判例意旨
    參照）。又按經分會准予法律扶助之無資力者，其於訴訟程
    序中，向法院聲請訴訟救助時，應准予訴訟救助。但另有不
    符法律扶助事實之證明者，不在此限，法律扶助法第62條亦
    定有明文。
二、本件聲請人因與相對人大燿科技股份有限公司等間侵權行為
    損害賠償事件，不服臺灣板橋地方法院（下稱板橋地院）97
    年度訴字第1077號判決，提起上訴，雖主張略以：聲請人甲
    ○○（下稱甲○○）因本件侵權行為導致下肢無法行動，於
    民國97年6 月23日經鑑定為輕度殘障，致使無法工作，且須
    長期醫療復健。甲○○之夫林文貴則因照料甲○○及籌措醫
    藥費，致糖尿病病情惡化成需每週3 次至醫院洗腎。聲請人
    實無資力繳納第二審訴訟費用。且聲請人業經財團法人法律
    扶助基金會（下稱法扶基金會）台北分會於99年1 月18日審
    核准予扶助，依法律扶助法第62條規定自得聲請法院准予訴
    訟救助等語，並提出甲○○身心殘障手冊1 份、法扶基金會
    台北分會扶助律師接案通知書2 份等影本以為釋明（見本院
    卷第5至7頁）。經查：甲○○於97年度有獎金所得4,000 元
    及坐落台北縣樹林市房地1筆，財產總額142萬1,548 元；而
    甲○○之配偶林文貴於97年度雖無所得資料，但在雲林縣台
    西鄉尚有房地2筆，田賦及投資各1筆，財產總額98萬9,810
    元，此有稅務電子閘門財產所得調件明細表在卷可稽（見本
    院卷第8 至11頁），已難認聲請人主張無資力支出第二審訴
    訟費用之主張為真實。再者，板橋地院於99年2月5日裁定命
    聲請人甲○○、乙○○於收受裁定後7 日內各繳納第二審裁
    判費2萬8,972元、6,945元，聲請人於99年2月10日收受該裁
    定後，隨即於同年月22日如數繳納，有板橋地院自行收納款
    項統一收據2 份可稽（見本院卷第12至15頁），顯見聲請人
    並非無資力支出第二審訴訟費用。聲請人復未舉何證據以資
    釋明其於99年2月22日繳納上開裁判費後迄今短短1個月中，
    經濟狀況有發生如何重大變遷，致日後無資力再支出訴訟費
    用，揆諸前揭說明，聲請人所為本件聲請，自有未洽，不應
    准許。爰裁定如主文。
中    華    民    國    99    年    3     月    31    日
                    民事第四庭
                        審判長法  官 張劍男
                              法  官 翁昭蓉
                              法  官 陳靜芬
正本係照原本作成。
如不服本裁定，應於收受送達後10日內向本院提出抗告狀，並應
繳納抗告費新台幣１千元。
中    華    民    國    99    年    4     月    2     日
                              書記官 應瑞霞

司法院資訊處製作；財團法人民間司法改革基金會備份。
